【裁判字號】    98,訴,1414
【裁判日期】    980930
【裁判案由】    毒品危害防制條例
【裁判全文】
臺灣臺北地方法院刑事判決              98年度訴字第1414號
公  訴  人  臺灣臺北地方法院檢察署檢察官
被      告  甲○○
上列被告因違反毒品危害防制條例案件，經檢察官提起公訴（98
年度毒偵字第2051號），本院合議庭依被告於準備程序進行中為
有罪陳述，裁定由受命法官獨任進行簡式審判程序審理，判決如
下：
    主      文
甲○○施用第一級毒品，累犯，處有期徒刑柒月。扣案分裝袋壹
佰壹拾貳個沒收。又施用第二級毒品，累犯，處有期徒刑肆月。
扣案第二級毒品甲基安非他命貳包（驗餘淨重參點玖玖公克）沒
收銷燬。扣案分裝袋壹佰壹拾貳個、玻璃球吸食器壹個均沒收。
應執行有期徒刑拾月。扣案第二級毒品甲基安非他命貳包（驗餘
淨重參點玖玖公克）沒收銷燬。扣案分裝袋壹佰壹拾貳個、玻璃
球吸食器壹個均沒收。
    事實及理由
一、本案犯罪事實、證據引用附件檢察官起訴書之記載，事實部
    分補充：甲○○於民國89年因施用毒品案件，經臺灣板橋地
    方法院同年度毒聲字第4823號裁定令入勒戒處所觀察勒戒，
    因認無繼續施用傾向，於89年8月28日出勒戒處所執行完畢
    ，並經臺灣板橋地方法院檢察署檢察官以89年度毒偵字第39
    04號為不起訴處分確定。95年因施用毒品案件，經臺灣板橋
    地方法院96年度訴緝字第126號判決分處有期徒刑8月、6月
    ，並定應執行有期徒刑1年確定，於97年8月28日執行完畢。
    竟基於施用第一級毒品海洛因犯意，於98年7月2日某時許，
    在不詳處所，將海洛因摻於其所有1支香菸（未扣案）點燃
    而施用。另基於施用第二級毒品甲基安非他命犯意，於同年
    月3日晚間10時許，將甲基安非他命置於其所有玻璃球吸食
    器1個點火燒烤成煙而施用。另更正起訴書「安非他命」為
    「甲基安非他命」。理由部分補充：被告於89年因施用毒品
    案件，經臺灣板橋地方法院同年度毒聲字第4823號裁定令入
    勒戒處所觀察勒戒，因認無繼續施用傾向，於89年8月28日
    出勒戒處所執行完畢，並經臺灣板橋地方法院檢察署檢察官
    以89年度毒偵字第3904號為不起訴處分確定，有臺灣高等法
    院被告前案紀錄表附卷為證。被告本案施用毒品時間固在觀
    察勒戒執行完畢5年後，惟其於觀察勒戒執行完畢5年內之94
    年2月施用毒品，經臺灣板橋地方法院94年度簡字第3423號
    判決有罪確定，有臺灣高等法院被告前案紀錄表、臺灣板橋
    地方法院檢察署檢察官94年度核退毒偵字第1061號聲請簡易
    判決處刑書在卷得憑，可認其業於「五年內再犯」，是本案
    犯罪時間固在觀察勒戒執行完畢5年後，惟此與「五年後再
    犯」有別，自無再經觀察勒戒、強制戒治之必要，應由檢察
    官逕行起訴（最高法院96年度臺非字第119號判決意旨參照
    ），本案事證明確，被告犯行洵堪認定，應依法論科。
二、核被告所為，係犯毒品危害防制條例第10條第1項、第2項施
    用第一級、第二級毒品罪。其持有海洛因、甲基安非他命之
    低度行為，各為施用之高度行為所吸收，均不另論罪。被告
    上開2次犯行，犯意各別，行為互殊，應分論併罰。被告於9
    5年因施用毒品案件，經臺灣板橋地方法院96年度訴緝字第1
    26號判決分處有期徒刑8月、6月，並定應執行有期徒刑1年
    確定，於97年8月28日執行完畢，有上開前案紀錄表可按。
    被告前受徒刑之執行完畢，5年以內故意再為本案有期徒刑
    以上之罪，均為累犯，各應依刑法第47條第1項規定加重其
    刑。爰審酌被告於94、95年因違反毒品危害防制條例案件，
    均經法院判處罪刑確定，有上開前案紀錄表可按，素行欠佳
    ；前經觀察勒戒後仍再犯本案施用毒品罪，顯認以己力戒除
    毒癮之可能性甚微，而有施予相當期間身體拘束以強制其脫
    離毒害之必要；惟施用毒品為身心健康之自戕行為，並非侵
    害他人法益之犯罪行為；又坦承犯行，犯後態度良好；且吸
    毒者對毒品之依賴性，若未施用毒品，即產生多種生理不適
    之戒斷症狀致難以承受，毒品之成癮性，使吸毒者身心均難
    自制而施用毒品之犯罪動機、國中肄業智識程度、生活狀況
    等一切情狀，分別量處如主文所示之刑，並定應執行刑。扣
    案被告所有白色透明晶體2包（驗餘總淨重3.99公克）均係
    甲基安非他命，有臺北市政府警察局98年7月16日北市鑑毒
    字第137號鑑驗通知書在卷為證，均應依毒品危害防制條例
    第18條第1項前段規定沒收銷燬。又扣案分裝袋112個、玻璃
    球吸食器1個，均係被告所有供本案犯罪所用之物，業據其
    供述屬實，依刑法第38條第1項第2款規定均宣告沒收。另扣
    案交通部民用航空局航空醫務中心鑑定為第三級毒品愷他命
    1袋（驗餘淨重0.2676公克），固係被告所有，有該局98年7
    月16日航藥鑑字第0983460號毒品鑑定書1紙附卷可稽，惟與
    被告本案施用犯行無關，故不於本案宣告沒收。又扣案電子
    磅秤1臺，查無積極證據證明與被告本案犯行有關，亦不諭
    知沒收。未扣案被告所有供施用海洛因之香菸1支，業於施
    用後丟棄滅失，此據其供認明確，又無證據證明現仍存在，
    乃不依刑法第38條第1項第2款宣告沒收，附此敘明。
據上論斷，依刑事訴訟法第273條之1第1項、第299條第1項前段
、第310條之2、第454條第2項，毒品危害防制條例第10條第1項
、第2項、第18條第1項前段，刑法第11條、第47條第1項、第51
條第5款、第38條第1項第2款，判決如主文。
本案經檢察官郭騰月到庭執行職務。
中    華    民    國    98    年    9     月    30    日
                    臺灣臺北地方法院刑事第14庭
                              法  官  陳琪媛
以上正本證明與原本無異。
如不服本判決，應於判決送達後10日內向本院提出上訴狀。
                              書記官  陳豪達
中    華    民    國    98    年    9     月    30    日
附錄本案論罪科刑法條全文
毒品危害防制條例第10條
施用第一級毒品者，處6月以上5年以下有期徒刑。
施用第二級毒品者，處3年以下有期徒刑。


司法院資訊處製作；財團法人民間司法改革基金會備份。
